臺灣臺中地方法院民事裁定           
                            110年度司繼字第3155號
聲  請  人  王振義  

            王洪素蘭

            王婉蓁  

            王盈琇  

            王依華  


上列聲請人聲明拋棄繼承事件，本院裁定如下：
    主  文
聲請駁回。
程序費用由聲請人負擔。
    理  由
一、本件聲明意旨略以：被繼承人王柏彥不幸於民國110年6月16
    日死亡，聲請人王振義、王洪素蘭為被繼承人之父母，聲請
    人王婉蓁、王盈琇、王依華為被繼承人之姊妹，因自願拋棄
    繼承權，爰提出繼承系統表、印鑑證明、戶籍謄本、除戶戶
    籍謄本、繼承權拋棄書等聲請核備云云。
二、按遺產繼承人，除配偶外，依左列順序定之：（一）直系血
    親卑親屬、（二）父母、（三）兄弟姊妹、（四）祖父母；
    前條所定第一順序之繼承人，以親等近者為先；繼承人拋棄
    其繼承權，應於知悉其得繼承之時起3個月內，以書面向法
    院為之。民法第1138、1139條第5項分別定有明文。是以，
    拋棄繼承權應於知悉其得繼承之時起3個月內為之，且遺產
    繼承人除配偶外，若前順位有繼承人時，後順位者依法不得
    繼承，既非繼承人，其拋棄繼承，於法不合。
三、經查：
㈠、本件被繼承人王柏彥於110年6月16日死亡，聲請人王振義、
    王洪素蘭為被繼承人之父母，屬第二順位之繼承人等情，有
    聲請人提出戶籍謄本、除戶戶籍謄本及繼承系統表等件為證
    。惟查，聲請人王振義、王洪素蘭於聲請狀之聲明原因欄內
    載明：「聲明人於110年6月16日始知悉被繼承人死亡」等語
    ，又於本院110年11月19日訊問時，聲請人王洪素蘭到庭陳
    稱：（何時知道被繼承人往生？）「大約6月19日」等語；
    聲請人王振義到庭陳稱：「約6月的時候，是我媳婦從醫院
    打電話回來的時候我才知道被繼承人往生的」等語，此有該
    訊問筆錄附卷可參，顯見聲請人王振義、王洪素蘭於110年6
    月19日即已知悉被繼承人死亡之消息，當即知悉其得為繼承
    ，然其卻遲至110年10月14日始以書面向本院聲明拋棄繼承
    ，此有聲明人聲明書狀上本院收發室收狀章所示日期可稽。
    聲請人王振義、王洪素蘭聲明拋棄繼承顯已逾3個月法定拋
    棄繼承期間，其聲明拋棄繼承於法未合，故應予駁回。
㈡、另查，聲請人王婉蓁、王盈琇、王依華為被繼承人王柏彥之
    第三順序繼承人等情，此有戶籍謄本、除戶戶籍謄本及繼承
    系統表等件附卷可稽，聲請人王婉蓁、王盈琇、王依華此部
    分之主張，堪信為真實。惟本件被繼承人王柏彥之第二順序
    繼承人王振義、王洪素蘭因逾3個月法定拋棄繼承期間始向
    本院辦理拋棄繼承，王振義、王洪素蘭之聲明拋棄繼承於法
    未合，故聲請人王振義、王洪素蘭依法繼承被繼承人王柏彥
    之遺產。是被繼承人王柏彥既尚有第二順序繼承人繼承遺產
    ，聲請人王婉蓁、王盈琇、王依華即非繼承人，聲請拋棄繼
    承於法不合，應予駁回。
四、依家事事件法第97條、非訟事件法第21條第1項前段裁定如
    主文。
中　　華　　民　　國　　110 　年　　11　　月　　24　　日
                    家事法庭  司法事務官  盧妙宜 
以上正本係照原本作成。
如不服本件裁定，得於裁定書送達之翌日起10日內，以書狀敘述
理由，向本庭提起抗告。並應繳納抗告費新台幣1000元。
中　　華　　民　　國　　110 　年　　11　　月　　24　　日
                              書  記  官  陳品均